臺灣高等法院臺南分院刑事判決　　　　　　　九十一年度上易字第四三號　　Ｃ
　　　上　訴　人　臺灣雲林地方法院檢察署檢察官
　　　被　　　告　甲　　○
右上訴人因被告傷害案件，不服臺灣雲林地方法院九十一年度易字第四九號中華民國
九十一年二月十八日第一審判決（起訴案號：臺灣雲林地方法院檢察署九十年度偵字
第四八０二號），提起上訴，本院判決如左：
      主      文
上訴駁回。
      事      實
一、甲○係擔任雲林縣莿桐鄉埔尾村油車老人會之秘書，於民國（下同）九十年十一
    月十五日十六時三十分許，在雲林縣莿桐鄉埔尾村油車七五號前，因乙○○帶同
    雲林縣警察局刑警隊偵查員陳文得前往甲○住處，調查油車老人會旅遊資料，引
    起甲○不滿，雙方因而發生爭執，詎甲○竟基於傷害之犯意，出拳毆打乙○○頭
    部三下，致乙○○受有右眼及右臉頰挫傷，右上眼皮一公分裂傷、右臉頰共五公
    分裂傷、右眼前房出血等傷害。雙方繼而發生推拉，致甲○亦受有右小指腫之傷
    害（乙○○傷害部分，甲○撤回告訴，業經檢察官為不起訴處分）。
二、案經被害人乙○○訴由雲林縣警察局斗六分局報請台灣雲林地方法院檢察署檢察
    官偵查起訴。
      理      由
一、訊據被告甲○對曾於上開時、地出拳毆打被害人乙○○頭部三下，致被害人乙○
    ○受有右眼及右臉頰挫傷，右上眼皮一公分裂傷、右臉頰共五公分裂傷、右眼前
    房出血等傷害等情，業經其在警訊、偵查、原審及本院審理時，坦白承認，核與
    被害人乙○○指訴之事實相符，並有慈愛綜合醫院診斷證明書三紙、照片一張在
    卷可資佐證。本件事證明確，被告甲○傷害之犯行堪以認定，應予依法論科。
二、查被告甲○傷害人之身體，核其所為係犯刑法第二百七十七條第一項之傷害罪。
    原審審理結果，認被告罪證明確，適用刑法第二百七十七條第一項、第四十一條
    第一項前段，罰金罰鍰提高標準條例第一條前段、第二條並審酌被告甲○之犯罪
    動機、所受刺激、手段、犯罪所生之損害及被告甲○過去品性良好並無前科資料
    ，擔任雲林縣莿桐鄉埔尾村油車老人會秘書熱心從事公益，因一時衝動所致，事
    後亦表示願向被害人道歉、賠償，而被告本身亦受有傷害並撤回對被害人之告訴
    ，以及被害人所受傷害之程度等一切情狀，量處拘役伍拾日，並諭知易科罰金以
    參佰元折算壹日，認事用法俱無不合，量刑亦稱妥適，檢察官上訴意旨，認原審
    量刑太輕，指摘原判決不當，並無可取，為無理由，應予駁回。
據上論斷，應依刑事訴訟法第三百六十八條，判決如主文。
本案經檢察官劉得鉦到庭執行職務。
中    華    民    國      九十一      年      五      月      十六      日
                                  臺灣高等法院臺南分院刑事第六庭
                                      審判長法官  楊    明    章
            法官  高    明    發
                                            法官  戴    勝    利
右正本證明與原本無異。
不得上訴。
                                      法院書記官  吳    銘    添
中    華    民    國      九十一      年      五      月     十七       日
附錄法條：
刑法第二百七十七條：傷害人之身體或健康者，處三年以下有期徒刑、拘役或一千元
                    以下罰金。
                    犯前項之罪因而致人於死者，處無期徒刑或七年以上有期徒刑
                    ；致重傷者，處三年以上十年以下有期徒刑。
